【裁判字號】    97,上訴,245
【裁判日期】    970515
【裁判案由】    違反槍砲彈藥刀械管制條例
【裁判全文】
臺灣高等法院臺南分院刑事判決         97年度上訴字第245號
上  訴  人
即  被  告  甲○○
選任辯護人  蕭敦仁  律師
上列上訴人因違反槍砲彈藥刀械管制條例案件，不服臺灣嘉義地
方法院96年度重訴字第12號中華民國97年1月31日第一審判決（
起訴案號：臺灣嘉義地方法院檢察署96年度偵字第7565號），提
起上訴，本院判決如下：
    主  文
上訴駁回。
    事  實
一、甲○○明知未經中央主管機關許可，不得製造或持有可發射
    子彈具有殺傷力之槍枝，竟於民國 (下同)96 年3月間某日
    ，在嘉義市○○路某玩具槍店，以新臺幣（下同）六千元之
    價格，購得不具殺傷力之仿SIG SAUER廠P226型半自動手槍
    之玩具手槍1支，再於96年4月間某日，在嘉義市○○路某處
    ，以一萬二千元之價格，向姓名年籍不詳綽號「老闆」之男
    子購得土造金屬槍管1支，並隨即在嘉義市○區○○里○○
    街116號住處，基於製造及持有可發射子彈具有殺傷力槍枝
    之犯意，將上開玩具手槍換裝上開土造金屬槍管、土造金屬
    滑套及土造金屬撞針後，製造成可供擊發適用子彈使用，具
    殺傷力之改造手槍（含彈匣1個，槍枝管制編號0000000000
    號）。嗣經警於96年9月18日上午10時40分許，搜索上址而
    查獲，並扣得上開具殺傷力之改造手槍1支、口徑9mm制式子
    彈2顆及直徑8‧8mm非制式子彈一顆等物 (持有子彈部分，
    已撤回上訴)。
二、案經高雄市政府警察局三民第二分局移送臺灣嘉義地方法院
    檢察署檢察官偵查起訴。
    理  由
甲、程序部分：
    一、除顯有不可信之情況外，公務員職務上製作之紀錄文書
        、證明文書，得為證據，刑事訴訟法第159條之4第1款
        定有明文。本件被告甲○○因違反槍砲彈藥刀械管制條
        例案件，經臺灣嘉義地方法院檢察署檢察官於96年8月2
        1日以96年嘉檢國宙聲監字第000914號，核發對被告甲
        ○○所持有之門號0000000000號行動電話通訊監察書交
        警政署刑事警察局執行通訊監察，該通訊監察書之核發
        ，依法自無不合。警政署刑事警察局執行人員，將電訊
        通話人之通話，依該通信監察書執行製作成通信監察譯
        文，係屬公務員本於職務上製作之紀錄文書，亦屬公文
        書，果故意為虛偽記載，尚有公務員明知不實事項，而
        登載職務上所掌文書之刑法罪責規範，與證人在審判外
        之供述傳聞證據有別，自無何顯有不可信之情況，認有
        證據能力，得為本案證據。
    二、內政部警政署刑事警察局96年11月8日刑鑑字第0960149
        508號槍彈鑑定書（附於偵查卷第10頁），係公務員本
        於職務上製作之證明書，並無顯不可信之情況，被告同
        意同意作為證據 (詳原審卷第40頁)，依刑事訴訟法第1
        59條之4第1款規定，有證據能力。
乙、實體部分：
    一、訊據上訴人即被告甲○○對上開事實，業據其在警訊、
        偵查、原審審理中均坦白承認 (詳警卷第1頁至第5頁、
        偵查卷第6頁、第7頁、原審卷第12頁、第26頁、第27頁
        、第39頁至第43頁)，並有上述改造手槍1支及照片12幀
        等物扣案可證。
    二、本院審理時，被告就製造及持有上開可發射子彈具有殺
        傷力之槍枝及子彈，亦不否認，惟辯稱：伊所製造之改
        造手槍，槍管與撞針對不上，並無殺傷力云云，經查：
        (一)被告所製造之改造手槍經送內政部警政署刑事警察
            局鑑驗結果認為：「一、送鑑手槍1支（槍枝管制
            編號0000000000號），認係改造手槍，由仿SIGSAU
            ER廠P226型半自動手槍之槍枝，換裝土造金屬槍管
            、土造金屬滑套及土造金屬撞針而成，擊發功能正
            常，可供擊發適用子彈使用，認具殺傷力」，有該
            局96年11月8日刑鑑字第0000000000號槍彈鑑定書
            在卷可稽（附於偵卷第10頁至第13頁）。故上開槍
            支具有殺傷力可以認定。
        (二)被告雖懷疑內政部警政署刑事警察局鑑定過程，經
            本院向該局函查結果，據該局函覆稱：「有關本局
            第0000000000號槍彈鑑定書案內槍枝之鑑定，係採
            【性能檢驗法】進行鑑定，所謂【性能檢驗法】係
            指檢測證物之機械結構及機械性能是否完整之方法
            ，其原理及方法係以實際操作檢測槍枝結構、功能
            是否完整，倘其結構完整，能發揮其功能者，則認
            其性能良好，可供擊發適用子彈使用，而認該槍具
            有殺傷力」，復有該局97年5月5日刑鑑字第097004
            9709號函附卷可按，本案之槍枝既經內政部警政署
            刑事警察局以【性能檢驗法】鑑定有殺傷力，則其
            鑑定過程，並無瑕疵，而可採信。
        (三)綜上所述，上開槍枝具有殺傷力，甚為明確，被告
            上開辯解，自不足取，本案事證明確，犯行應可認
            定。
    三、查被告將原無殺傷力玩具手槍，更換金屬槍管等，成為
        具有殺傷力改造手槍，自屬「製造手槍」行為，故核被
        告此部分所為，係犯槍砲彈藥刀械管制條例第8條第1項
        之製造可發射子彈具有殺傷力之槍枝罪。被告製造可發
        射子彈具有殺傷力之槍枝後持有該製成改造槍枝之行為
        ，應為製造行為所吸收，應僅論以未經許可而製造可發
        射子彈具有殺傷力之槍枝罪。扣案改造手槍1支（含彈
        匣壹個，槍枝管制編號0000000000號），屬違禁物，依
        刑法第38條第1項第1款宣告沒收。
    四、原審審理結果，認被告罪證明確，適用槍砲彈藥刀械管
        制條例第8條第1項，刑法第11條前段、第42條第3項、
        第38條第1項第1款，並審酌目前社會治安因槍枝氾濫而
        日益惡化，持槍者動輒奪人生命，被告猶非法持有、製
        造槍枝，嚴重危害社會治安，惟被告犯後坦承犯行，態
        度尚屬良好，且未造成任何實害，及其犯罪之動機、目
        的、手段、智識程度、生活狀況等一切情狀，量處有期
        徒刑伍年貳月，併科罰金新臺幣參萬元，罰金如易服勞
        役，以新臺幣壹仟元折算壹日，扣案改造手槍1支（含
        彈匣壹個，槍枝管制編號0000000000號）沒收，認事用
        法俱無不合，量刑亦稱妥適，被告上訴意旨否認槍支有
        殺傷力，指摘原判決不當，並無可取，為無理由，應予
        駁回。
丙、據上論斷，應依刑事訴訟法第368條，判決如主文。
本案經檢察官江守權到庭執行職務。
中    華    民    國    97    年    5     月    15    日
                  刑事第五庭  審判長法  官  楊明章
                                    法  官  楊子莊
                                    法  官  戴勝利
以上正本證明與原本無異。
如不服本判決，應於收受本判決後十日內向本院提出上訴書狀。
其未敘述上訴理由者並得於提起上訴後十日內向本院補提理由書
狀（均須按他造當事人之人數附繕本）「切勿逕送上級法院」。
                                    書記官  陳淑貞
中    華    民    國    97    年    5     月    15    日
附錄：本判決論罪之法條：
槍砲彈藥刀械管制條例第8條：
未經許可，製造、販賣或運輸鋼筆槍、瓦斯槍、麻醉槍、獵槍、
空氣槍或第四條第一項第一款所定其他可發射金屬或子彈具有殺
傷力之各式槍砲者，處無期徒刑或五年以上有期徒刑，併科新臺
幣一千萬元以下罰金。
未經許可，轉讓、出租或出借前項所列槍枝者，處五年以上有期
徒刑，併科新臺幣一千萬元以下罰金。
意圖供自己或他人犯罪之用，而犯前二項之罪者，處無期徒刑或
七年以上有期徒刑，併科新臺幣一千萬元以下罰金。
未經許可，持有、寄藏或意圖販賣而陳列第一項所列槍枝者，處
三年以上十年以下有期徒刑，併科新臺幣七百萬元以下罰金。
第一項至第三項之未遂犯罰之。


司法院資訊處製作；財團法人民間司法改革基金會備份。
